臺灣高雄地方法院民事判決
110年度訴字第751號
原      告  蔡昀蓁    

訴訟代理人  黃金龍律師
被      告  孫文昌  
訴訟代理人  林裕洋律師
上列當事人間請求遷讓房屋等事件，本院於民國111年9月19日言詞辯論終結，判決如下：                      
    主      文
原告之訴及假執行之聲請均駁回。
訴訟費用由原告負擔。
    事實及理由
一、原告主張：訴外人即原告之父蔡○宗於民國89年10月16日將
    其所有坐落高雄市○○區○○段○○段000000地號土地（權利範圍
    111/9785）、637-172地號土地（權利範圍99/9785）及其上
    同區段15979建號即門牌號碼高雄市○○區○○○路000號7樓之5
    建物（權利範圍1/1，下稱系爭房屋，與坐落土地下合稱系
    爭房地），以買賣形式，借名登記於其妻弟即被告名下（下
    稱系爭登記），並約定以被告之名向銀行貸款設定抵押權將
    貸款新臺幣（下同）160萬元交付蔡○宗，再由被告每月慢慢
    繳付貸款本息充當租金，並負擔房屋稅及地價稅等稅捐（登
    記名義人），被告每月可省下原在外租屋之租金。蔡○宗嗣
    於106年2月間將系爭房地贈與原告，並要求被告返還及配合
    將系爭房地以買賣形式移轉登記予原告名下，被告雖提出系
    爭房地權狀、個人印鑑，並簽署空白之不動產買賣契約書，
    概括授權蔡○宗配合辦理不動產所有權移轉於其指定之人（
    原告）名下，惟其上有向滙豐（臺灣）商業銀行股份有限公
    司擔保設定擔保債權總金額192萬元之最高限額抵押權（下
    稱系爭抵押權）迄未辦理塗銷，且被告仍占有使用該屋。訴
    外人即被告之子孫○豪於107年4月17日前來商議欲以100萬元
    買賣系爭房地，然迄無下文。被告事後竟於109年3月間虛構
    事實向臺灣高雄地方檢察署（下稱高雄地檢署）誣告蔡○宗
    及原告，指稱蔡○宗於106年2月6日向被告稱經濟困難，要借
    系爭房地權狀去貸款或找人買，竟將系爭房地移轉登記予原
    告云云，上開侵占案件，業經高雄地檢署109年度偵字第175
    91號為不起訴處分，嗣經被告聲請再議及交付審判，經臺灣
    高等檢察署高雄檢察分署109年度上聲議字第2440號再議駁
    回及本院109年度聲判字第111號刑事裁定駁回其聲請（下稱
    系爭偵查程序）。又若如被告主張106年間係貸款所需，直
    接設定二胎即可，根本不需簽署不動產買賣契約或為買賣契
    約之移轉登記，故被告主張情理不符，並非事實。再者，蔡
    ○宗與被告間系爭登記時之形式上不動產買賣契約書2份、10
    6年間買賣契約書及系爭房地使用執照原本均在蔡○宗處，被
    告僅配合用印，系爭登記之代書費用及地政規費亦均由蔡○
    宗支付，可證2人借名登記之存在。另被告向銀行抵押設定1
    92萬元最高限額抵押權時之地政規費，由蔡○宗支付，可證
    蔡○宗於被告貸款抵押設定時，始交付系爭房地所有權狀由
    被告辦理抵押設定，之後由其保管之事實。是原告父親於10
    6年2月間贈與系爭房地予原告，要求被告歸還系爭房地，被
    告同意辦理移轉登記，惟仍占有使用該屋，乃屬無權占有，
    原告依民法第767條第1項前段請求遷讓返還系爭房屋、第76
    7條第1項中段請求塗銷系爭抵押權等語。並聲明：㈠被告應
    將系爭房屋騰空遷讓返還予原告；㈡被告應塗銷系爭抵押權
    登記；㈢第1項部分願供擔保，請准宣告假執行。
二、被告則以：被告不爭執蔡○宗曾於89年10月16日將系爭房地
    以買賣形式登記於被告名下，惟否認與蔡○宗間存有借名登
    記之合意，實乃系爭房地原登記在被告之兄孫○華名下，之
    後蔡○宗透過法拍方式購買，復於89年10月16日出售於被告
    ，被告同時向當時之中華商業銀行股份有限公司（下稱中華
    商銀）申辦房屋貸款，並將貸款之現金交付蔡○宗作為系爭
    房地之買賣價金，當時為了能向銀行全額貸款，約定較高之
    買賣價金即230萬元，辦妥所有權移轉登記後，即由被告、
    被告之母、被告之子等人居住，原告或原告之父蔡○宗並未
    居住在系爭房地，且蔡○宗亦於系爭偵查程序中曾證稱有收
    到被告購屋款，足見系爭房地是被告向蔡○宗購買；原告雖
    主張160萬元現金是租金云云，然依蔡○宗於系爭偵查程序所
    述，顯見蔡○宗於89年10月間完全沒有與被告討論過租賃事
    宜，再者，據蔡○宗於系爭偵查程序所稱，本件透過貸款方
    式支付系爭房地租金，被告除了負擔貸款本金外，尚有貸款
    利息、手續費等費用，均由被告負擔，甚至如果沒有按時繳
    交貸款本息，系爭房地則會面臨遭受法拍之風險，沒有出租
    人會甘冒房屋可能遭法拍而同意承租人以系爭房地設定抵押
    而用以支付租金，如此方式，對蔡○宗及被告而言，均非有
    利，且與一般房屋租賃常情明顯不符；另本件系爭房地權狀
    係由被告保管，顯不符一般借名登記之常情。原告提起本件
    訴訟僅空言泛稱系爭房地係借名登記於被告名下，雖提出系
    爭偵查程序不起訴處分書中關於蔡○宗之證述，然蔡○宗為原
    告之父，難謂其證述無偏頗而為不實陳述之處；再者，被告
    與蔡○宗不具血親關係，如將系爭房地借名登記非親屬以外
    之第三人，卻無借名登記之契約及相關書證以確保自身權益
    ，不合常理，原告就借名登記之原因及協商過程，均未詳實
    提出書證證明，未盡舉證之責；此外，系爭房地之房屋稅於
    過戶至原告名下之前，均係由被告繳納，且於89年10月16日
    所申辦之房屋貸款，係由被告繳納，如系爭房地確實存有借
    名登記契約，實際所有權人應為蔡○宗，且以所有權人自居
    享受其權利，然系爭房地卻是由被告居住，蔡○宗當時卻反
    而向他人承租房屋居住，亦顯非常理。本件綜觀上開情事，
    系爭登記以買賣原因為過戶登記，且被告同時亦有申請貸款
    並設定最高限額抵押權，蔡○宗亦不爭執有收到被告所給付1
    60萬元等事實，足證客觀上兩造確實存在系爭房地之買賣契
    約，原告主張借名登記自無理由。又被告雖不爭執於106年2
    月16日系爭房地所有權以買賣形式移轉登記於原告名下，然
    否認同意將系爭房地贈與原告，實係蔡○宗於106年2月6日前
    往被告住處，誆稱家中經濟困難，請求向被告借用系爭房地
    出售，出售所得價金扣除房貸後借予蔡○宗，故被告在不動
    產買賣契約書上簽名後交給蔡○宗處理，被告未同意將系爭
    房地過戶登記給原告。再者，系爭抵押權乃被告當時向蔡○
    宗購買系爭房地之貸款，且貸款目前被告已清償完畢，如非
    蔡○宗請求提供系爭房地以申辦貸款，被告豈可能於身罹癌
    症且背負房貸債務之餘，仍同意將系爭房地贈與原告。此外
    ，雖系爭偵查程序業經不起訴處分確定，然係因被告所提告
    訴已逾告訴期限，非認原告等人罪證不足而不起訴，故被告
    否認虛構事實而對蔡○宗及原告提起刑事告訴。原告、蔡○宗
    對於系爭房地於106年2月6日所為之買賣為假買賣已不否認
    ，且被告亦否認有基於終止借名登記契約目的而返還系爭房
    地所有權，故其買賣之債權行為及物權行為意思表示未合致
    而無效，系爭房地所有權仍屬被告所有，況系爭房地於106
    年間為移轉時，被告仍在支付系爭房地之銀行貸款，倘若如
    原告主張僅係單純基於借名登記返還請求權之意思要求被告
    返還系爭房地，原告應會針對被告先前交付160萬元進行結
    算，否則原告焉有可能同意系爭房地於銀行貸款尚未清償前
    ，甘冒未來可能面臨法拍之風險，要求被告立即返還系爭房
    地，被告焉有可能同意在積欠銀行債務前提下返還系爭房地
    ，基於客觀情事，姑不論蔡○宗與被告間就106年2月6日系爭
    房地後續之真意為何，至少就買賣之債權行為及物權行為意
    思表示事實上並未合致而無效，原告未取得系爭房地之所有
    權。原告請求遷讓返還系爭房地及塗銷系爭抵押權並無理由
    等語為辯。並聲明：原告之訴及假執行之聲請均駁回。
三、兩造不爭執事項及本件爭點（見訴字卷第159至160、180頁
    、訴字卷第13、85頁）：
  ㈠兩造不爭執事項：
　⒈系爭房地於75年4月14日曾以買賣為登記原因，登記所有權人
    為被告之兄孫○華，後於87年11月3日經拍賣移轉所有權給美
    商花旗銀行股份有限公司（下稱花旗銀行）。
　⒉系爭房地於88年2月26日以買賣為登記原因，移轉所有權給原
    告之父蔡○宗；嗣於89年10月16日以買賣為登記原因，移轉
    所有權登記至被告名下（即系爭登記）。被告有以系爭房地
    設定系爭抵押權，向中華商銀貸款160萬元交給蔡○宗（後該
    最高限額抵押權讓與香港商香港上海滙豐銀行股份有限公司
    ）；後於106年2月16日以買賣為登記原因，系爭房地所有權
    移轉登記給原告。
　⒊系爭房地均為被告占有使用；且系爭房地上目前仍設定有滙
    豐（臺灣）商業銀行股份有限公司擔保債權總金額192萬元
    之最高限額抵押權（即系爭抵押權）。
　⒋被告於109年間對原告及原告之父蔡○宗提出刑事侵占罪嫌告
    訴，經高雄地檢署以已逾告訴期間為由，以109年度偵字第1
    7591號案件為不起訴處分，並經本院以109年度聲判字第111
    號刑事裁定駁回聲請交付審判。
　⒌系爭房屋之房屋稅歷年繳款者：
　①89年11月（即登記在被告名下翌月）起至105年6月止（被告
    名下）及106年3月1日至106年6月30日止（原告名下），均
    由被告繳納。
　②105年7月1日至106年2月28日止（共8個月）為蔡○宗繳納。
  ③107年7月1日以後，由原告繳納。
　⒍系爭房地設定系爭抵押權給中華商銀之地政規費，由蔡○宗支
    付。
　⒎蔡○宗持有於89年間系爭房地辦理買賣移轉登記代書費用及
    地政規費之收據原本。
　⒏被告未持有106年系爭房地買賣契約書；且被告簽署106年2月
    6日系爭房地買賣契約書時，買受人及價金欄均為空白。
　⒐系爭房屋於89年9月15日補發之使用執照均為蔡○宗持有。
　⒑被告於110年1月29日有收到原告於110年1月28日寄發之原證5
    律師函。
　⒒兩造所提出證據資料，形式上均為真正。
  ㈡兩造爭執事項：
　⒈原告之父蔡○宗與被告間就系爭房地是否存有借名登記契約？
  ⒉系爭房地究為何人所有？被告是否無權占有系爭房地？
　⒊原告請求被告遷讓返還系爭房地，並塗銷系爭抵押權登記，
    應否准許？
四、得心證之理由：
　㈠原告之父蔡○宗與被告間就系爭房地是否存有借名登記契約？
　⒈按不動產物權經登記者，推定登記權利人適法有此權利，民
    法第759條之1定有明文。次按借名登記契約，係指當事人約
    定一方（借名者）將自己之財產以他方（出名者）名義登記
    ，而仍由自己管理、使用、處分，他方允就該財產為出名登
    記之契約。是出名人與借名者間應有借名登記之意思表示合
    致，始能成立借名登記契約。又主張借名登記者，應就該借
    名登記之利己事實，提出符合經驗法則、論理法則之事證以
    資證明，始可謂已盡舉證責任（最高法院110年度台上字第5
    11號判決可資參照）。亦即，不動產登記當事人名義之原因
    原屬多端，主張借名登記者，應就該借名登記之事實負舉證
    責任（最高法院107年度台上字第629號判決可參）；主張有
    借名委任關係存在事實之原告，於被告未自認下，須就此項
    利己事實證明至使法院就其存在達到確信之程度，始可謂已
    盡其依民事訴訟法第277條前段規定之舉證行為責任（最高
    法院103年度台上字第1637號判決參照）。系爭房地於89年1
    0月16日以買賣為登記原因登記為被告所有乙節，為兩造所
    不爭執（見兩造不爭執事項⒉），而被告否認與蔡○宗間存有
    借名登記之合意，則原告主張系爭房地於89年10月16日僅係
    借名登記在被告名下，自應由原告就借名登記關係存在之事
    實，負舉證責任。
　⒉按當事人互相表示意思一致者，無論其為明示或默示，契約
    即為成立；買賣者係指當事人約定一方移轉財產權於他方，
    他方支付價金之契約；當事人就標的物及其價金互相同意時
    ，買賣契約即為成立。民法第153條、第345條分別定有明文
    。是以，買賣契約以價金及標的物為其要素，故價金及標的
    物，自屬買賣契約必要之點，苟當事人對此二者意思表示一
    致，買賣契約即為成立。經查：
　①觀諸原告所提系爭登記之不動產買賣契約書，該份不動產買
    賣契約書於89年8月31日簽立（見訴字卷第41至46頁）；而
    系爭房地係於89年10月13日向高雄市三民地政事務所申請一
    併辦理系爭登記及系爭抵押權登記，嗣系爭房地於89年10月
    16日為系爭登記，並於同日登記設定系爭抵押權予中華商銀
    ，系爭抵押權所擔保債權之存續期間為自89年10月12日至11
    9年10月11日等節，有系爭房地登記謄本及異動索引、系爭
    登記地政費用繳款書及設定系爭抵押權之地政費用繳款書收
    據在卷可稽（見雄司調卷第59至73頁、訴字卷第53、61頁
    ），顯見被告應於89年10月12日（即系爭抵押權所擔保債權
    存續期間始日、於辦理系爭登記前幾日）即已向中華商銀辦
    理貸款之事；復參以原告稱：系爭房地權狀，一開始係由蔡
    ○宗持有，蔡○宗於被告貸款抵押設定時，始交付系爭房地所
    有權狀由被告辦理抵押設定，後來由被告保管至106年2月間
    移轉所有權予原告之前，當時叫被告保管，因為蔡○宗有賭
    博之習慣，擔心欠債會影響到系爭房地的問題等語（見訴字
    卷第180頁、訴字卷第12、34至35、84頁）。足認被告與
    蔡○宗於89年8月31日簽立系爭房地買賣契約後，蔡○宗於被
    告至中華商銀辦理貸款時，即已將系爭房地所有權狀交予被
    告保管，亦即被告自辦理系爭登記前（向中華商銀辦理貸款
    時）至106年2月間均保管系爭房地之所有權狀無訛。
　②其次，系爭房地均為被告占有使用、系爭房屋之房屋稅自登
    記在被告名下翌月起，除105年7月1日至106年2月28日止之
    房屋稅由蔡○宗網路申報列印隨課外，其餘均為被告繳納，
    後原告於107年4月12日申請更改房屋稅繳款書投遞地址後，
    自107年7月1日以後之房屋稅由原告繳納等情為兩造所不爭
    執（見兩造不爭執事項⒊、⒌、訴字卷第34頁）；且原告對
    被告主張「系爭房地在被告名下期間，系爭房屋所坐落土地
    之地價稅均由被告支付繳納」一事並未爭執，並有被告提出
    之地價稅繳款收據影本存卷可佐（見訴字卷第343至361頁
    ）。堪認系爭房地登記在被告名下期間，除蔡○宗於106年2
    月間向被告拿取權狀、印鑑後，於106年2月自行繳納之8個
    月房屋稅外，其餘房屋稅、地價稅均由登記名義人即被告所
    繳納。
　③又證人孫○美（即原告之阿姨、被告之妹）於言詞辯論時具結
    後證稱：蔡○宗要賣系爭房地給被告，問我願不願意做保，
    我說好，蔡○宗跟我講的，說房子賣給我二哥，他以後有自
    己的小孩，叫我去做保，孫○華欠花旗的錢，蔡○宗不知道怎
    樣去把房子以120萬向花旗銀行買回來，再以160萬元賣給我
    二哥即被告，蔡○宗說貸款多少就賣給被告多少，蔡○宗請我
    擔任系爭房地向中華商銀貸款160萬元之連帶保證人，蔡○宗
    有把澎湖的土地借名登記在我名下過，他有一些債務，所以
    放在我名下，已還給蔡○宗了，澎湖土地在我名下這段期間
    ，地價稅由蔡○宗繳納，我沒有支付任何費用，本件系爭房
    地蔡○宗是真的賣給被告，他有跟我說他要賣給他，因為他
    不賣，我不簽保證，我問蔡○宗是否賣給被告，叫我作保，
    他說對，讓他以後有一間房子，我說好等語明確（見訴字卷
    第77、80頁）。本院審以證人孫○美與兩造間均有親屬關係
    ，且蔡○宗尚曾將澎湖縣馬公市之土地借名登記在證人孫○美
    名下，可見蔡○宗與證人孫○美間有相當程度之信任關係，證
    人孫○美與蔡○宗、原告間並無冤仇，證人孫○美所述情節復
    無明顯悖於常情之處，其證述內容應無偏頗之虞，堪以採信
    。
　④依一般實務借名登記常情，若原告主張系爭登記屬借名登記
    為真，則系爭房地之所有權狀原本，應係由借名人即蔡○宗
    保管，以免系爭房地遭被告擅自任意處分，系爭房地之房屋
    稅及地價稅等，亦應由蔡○宗自行負擔，然如前所述，自被
    告向中華商銀辦理貸款時（辦理系爭登記前數日）至106年2
    月間蔡○宗藉故向被告拿取所有權狀期間，被告均保管系爭
    房地之所有權狀，且占有使用系爭房地，並繳納系爭房地房
    屋稅及地價稅，此顯與一般借名契約管理、使用、處分權仍
    屬借名者之常情相違，被告與蔡○宗間是否有借名契約存在
    ，實非無疑。況依證人孫○美前開所證，被告與蔡○宗係基於
    買賣之意思而為系爭登記；復參以如兩造不爭執事項⒉所示
    ，被告以系爭房地設定系爭抵押權，向中華商銀貸款160萬
    元後交給蔡○宗（中華商銀於89年10月18日核貸98萬7,000元
    、於89年10月19日核貸61萬3,000元，見訴字卷第199至227
    頁），經核該筆金額與蔡○宗於88年間自花旗銀行購買系爭
    房地之價款尚屬相當〔無論是證人孫○美前開所述120萬元或
    蔡○宗於系爭偵查程序中所述含代書費用約160幾萬元（見訴
    字卷第88頁）而言〕。應認被告與蔡○宗間係基於標的物（
    系爭房地）及其價金（160萬元）互相同意之買賣契約而為
    系爭登記，原告主張系爭登記為借名登記，非屬可採。
　⑤至原告固主張被告並未持有系爭登記之買賣契約書及系爭房
    地於89年9月15日補發之使用執照、系爭登記及系爭抵押權
    移轉費用係由蔡○宗支付、被告交付蔡○宗之160萬元係屬使
    用系爭房地之租金、被告於106年間有配合辦理系爭房地移
    轉登記所有權、孫○豪曾於107年4月17日在代書處商談時表
    示要以100萬元買回系爭房地，可證系爭登記屬借名登記云
    云。惟查，買賣房地並不以交付使用執照為要件，留存持有
    買賣契約書亦不足證明雙方間存在借名登記之事；且房地移
    轉及抵押權設定等相關費用由何人負擔亦可由買賣雙方自行
    約定，非必由何方負擔不可；又原告於本件民事訴訟及蔡○
    宗於系爭偵查程序中雖均稱被告於89年間交付之160萬元貸
    款係屬租用系爭房地之租金，然蔡○宗於系爭偵查程序稱借
    名登記給被告沒有說要登記多久等語（見訴字卷第88頁）
    ，原告與蔡○宗復始終無法敘明被告一次交付與系爭房地價
    值大致相當之租金費用160萬元係如何計算而得，而於106年
    間將系爭房地移轉登記給原告時，原告或蔡○宗亦未結算雙
    方租金是否有需退補之情、未商討銀行貸款餘額如何負擔，
    尚難認原告主張蔡○宗收受之160萬元屬系爭房地租金一事為
    可信；另被告固於106年2月間因蔡○宗之要求而提出系爭房
    地權狀、個人印鑑，並簽署空白之不動產買賣契約書交予蔡
    ○宗，但被告否認係基於返還借名登記物之意而為，縱被告
    就其抗辯事實所舉證據有何疵累，亦尚難憑此即得逕予推認
    89年間之系爭登記屬借名登記；再者，孫○豪於107年4月17
    日在代書處與蔡○宗協商系爭房地之事時雖表示：要把系爭
    房地過戶到孫○豪名下，由孫○豪貸款，目前能力貸款100等
    語（見訴字卷第92頁系爭偵查程序訊問筆錄勘驗內容），
    然孫○豪非系爭登記之當事人，是否知悉系爭登記時之實情
    為何，尚屬有疑，況衡情協商糾紛時本會有互相讓步情形，
    亦難憑孫○豪前開表示而為有利於原告之認定。
　⒊基上說明，依原告所舉證據資料，要難認被告與蔡○宗間於89
    年間就系爭房地有借名登記之合意，原告主張蔡○宗與被告
    於89年間基於借名登記契約而為系爭登記云云，難以憑信。
　㈡系爭房地究為何人所有？被告是否無權占有系爭房地？原告
    請求被告遷讓返還系爭房地，並塗銷系爭抵押權登記，應否
    准許？　
　⒈查系爭房地於89年10月16日所為之系爭登記非屬借名登記，
    應為被告與蔡○宗間基於買賣契約所為，業經本院認定如前
    ，是被告於89年10月16日確有基於與蔡○宗間之買賣契約而
    取得系爭房地之所有權。
　⒉次查，原告提出之106年2月6日系爭房地買賣契約上固有兩造
    簽章（見訴字卷第183至189頁），且兩造不爭執系爭房地
    於106年2月16日以買賣為登記原因，所有權移轉登記予原告
    （見兩造不爭執事項⒉）。惟查，兩造對於被告簽立106年2
    月6日系爭房地買賣契約書時，買受人及價金處均為空白，
    且事實上並無契約書上所載買受人（即原告）交款40萬元現
    金給被告一節，為兩造所不爭執（見訴字卷第13頁），又
    原告自承系爭房地於106年間移轉登記所有權予原告時，原
    告或蔡○宗並未支付任何款項給被告等語明確（見訴字卷第
    83頁）；復參以被告稱：本來我同意要真的拿去賣掉，簽空
    白買賣契約給蔡○宗是價錢談好，就可以賣給任何人之意，
    蔡○宗賣到390萬或400萬都可以接受，錢匯到我的帳戶，我
    再把錢借給蔡○宗等語（見訴字卷第16至17頁），即被告係
    基於出售系爭房地之意而於106年2月間提出系爭房地權狀、
    個人印鑑，並簽署空白之不動產買賣契約書給蔡○宗，授權
    蔡○宗代為出售系爭房地，而原告既主張蔡○宗將借名登記之
    系爭房地贈與原告，顯見兩造間或被告與蔡○宗間就系爭房
    地均未成立買賣系爭房地之意思表示合致，系爭房地仍為被
    告所有之不動產。
　⒊又按無權利人就權利標的物所為之處分，經有權利人之承認
    始生效力。民法第118條第1項定有明文。蔡○宗雖將系爭房
    地贈與原告，惟被告方為系爭房地之所有權人乙情，已如前
    述，是蔡○宗將登記名義人為被告之系爭房地贈與非善意之
    原告屬無權利人就權利標的物所為之無償無權處分行為，且
    有權利人即被告不承認蔡○宗無權處分行為之效力，應認蔡○
    宗贈與原告系爭房地之處分行為對於被告不生效力，原告未
    取得系爭房地之所有權。
　⒋依上所述，被告仍為系爭房地之所有權人，非無權占有系爭
    房地，原告主張洵無可採；且原告既非系爭房地所有權人，
    其請求被告遷讓返還系爭房地，並塗銷系爭抵押權登記，依
    法不應准許。
五、綜上，本件原告依民法第767條第1項前段、中段提起本件訴
    訟，請求被告應將系爭房屋騰空遷讓返還予原告、被告應塗
    銷系爭抵押權登記，均無理由，應予駁回。原告之訴既均經
    駁回，其假執行之聲請即失所附麗，應併予駁回。
六、本件事證已臻明確，兩造其餘主張與攻防方法及所提證據，
    經審酌後認與判決結果不生影響，爰不予逐一論述，併此敘
    明。
七、訴訟費用負擔之依據：民事訴訟法第78條。　
中　　華　　民　　國　　111 　年　　10　　月　　21　　日
　                  民事第五庭法　官  鄭靜筠
以上正本係照原本作成。
如對本判決上訴，須於判決送達後20日內向本院提出上訴狀。如
委任律師提起上訴者，應一併繳納上訴審裁判費。　　　　　　
中　　華　　民　　國　　111 　年　　10　　月　　21　　日
                              書記官  李方云